【裁判字號】    97,易,2236
【裁判日期】    970703
【裁判案由】    竊盜
【裁判全文】
臺灣臺中地方法院刑事判決              97年度易字第2236號
公  訴  人  臺灣臺中地方法院檢察署檢察官
被      告  甲○○
                    （另案羈押於臺灣臺中看守所）
            乙○○
上列被告等因竊盜案件，經檢察官提起公訴（97年度偵字第5461
號），本院判決如下：
    主    文
甲○○、乙○○犯結夥攜帶兇器毀壞門扇竊盜罪，均累犯，各處
有期徒刑拾月。
    犯罪事實
一、甲○○前因妨害公務、贓物等案件，經臺灣高等法院臺中分
    院以93年度上易字第1164號判決分別判處有期徒刑6月、10
    月，定其應執行有期徒刑1年2月確定，於民國95年12月26日
    因縮短刑期假釋付保護管束出監，迄96年4月13日始因保護
    管束期滿，假釋未經撤銷而視為執行完畢。乙○○則前因竊
    盜、毒品、贓物、違反槍砲彈藥刀械管制條例等案件，經法
    院分別判處有期徒刑1年6月、8月、1年、5月、1年2月確定
    ，嗣經減刑為應執行有期徒刑2年1月後，業於96年7月16日
    縮刑期滿而執行完畢。詎甲○○與乙○○均仍不知悔改，復
    與不詳姓名年籍綽號「清明」之成年男子，3人共同基於意
    圖為自己不法所有之犯意聯絡，於97年1月1日下午1時許，
    在臺中縣清水鎮○○路○段306號之蔡政勳住宅，由綽號「清
    明」之成年男子負責在外把風，由甲○○持客觀上可供兇器
    使用之螺絲起子1支（未扣案）破壞蔡政勳住宅之後門後，
    與乙○○一同進入屋內（侵入住宅及毀損部分均未據告訴）
    ，竊取蔡政勳所有之宏碁牌液晶螢幕1面、電腦主機1台、華
    碩牌筆記型電腦1台、NEC牌筆記型電腦1台、數位相機1台等
    財物，得手後，由甲○○將上開物品帶走並變賣花用完畢。
    嗣經蔡政勳發覺上址住處遭竊而報警處理，為警調查後始循
    線查獲上情。
二、案經蔡政勳訴由臺中縣警察局清水分局報請臺灣臺中地方法
    院檢察署檢察官偵查起訴。
    理  由
一、上揭犯罪事實，業據被告甲○○、乙○○於本院審理時自白
    不諱，核與被害人蔡政勳於警詢及偵查中指述之被害情節相
    符，足認被告2人之自白核與事實相符，應堪採信；本件事
    證明確，被告2人竊盜犯行洵堪認定。
二、按刑法第321條第1項第3款之攜帶兇器竊盜罪，係以行為人
    攜帶兇器竊盜為其加重條件，此所謂兇器，其種類並無限制
    ，凡客觀上足對人之生命、身體、安全構成威脅，具有危險
    性之兇器均屬之，且祇須行竊時攜帶此種具有危險性之兇器
    為已足，並不以攜帶之初有行兇之意圖為必要（最高法院79
    年度台上字第5253號判例要旨可供參照）。查被告甲○○自
    承於竊取上開財物時，有攜帶螺絲起子1支，雖未扣案，惟
    一般螺絲起子之材質，均質地堅硬，且為金屬材質之器具，
    客觀上足對人之身體、生命、安全構成威脅，顯係具有危險
    性之兇器；被告2人與綽號「清明」之成年男子，攜帶螺絲
    起子破壞被害人家後門入內行竊之行為，係犯刑法第321條
    第1項第2款、第3款及第4款之結夥攜帶兇器毀壞門扇加重竊
    盜罪。又被告甲○○前因妨害公務、贓物等案件，經臺灣高
    等法院臺中分院以93年度上易字第1164號判決分別判處有期
    徒刑6月、10月，定其應執行有期徒刑1年2月確定，於95年
    12月26日因縮短刑期假釋付保護管束出監，迄96年4月13日
    始因保護管束期滿，假釋未經撤銷而視為執行完畢等情，被
    告乙○○則前因竊盜、毒品、贓物、違反槍砲彈藥刀械管制
    條例等案件，經法院分別判處有期徒刑1年6月、8月、1年、
    5 月、1年2月確定，嗣經減刑為應執行有期徒刑2年1月後，
    業於96年7月16日縮刑期滿而執行完畢等情，有渠2人之臺灣
    高等法院被告前案紀錄表各1份在卷可按，渠等於5年以內故
    意再犯本案有期徒刑以上之罪，應依刑法第47條第1項規定
    ，論以累犯，並各依法加重其刑。爰審酌被告2人犯罪之動
    機、目的、手段，前有不良前科，有渠等之臺灣高等法院被
    告前案紀錄表在卷可稽，及渠等不思以己力獲取報酬，而以
    竊盜行為，獲取不法之利益，破壞社會秩序甚鉅，犯罪所生
    之損害自屬重大，量刑本不宜輕縱，惟參被告2人犯後均已
    坦承犯行，知所悔悟，態度良好等一切情狀，分別量處如主
    文所示之刑，以示懲儆。被告甲○○竊取財物時使用之螺絲
    起子1支，雖係被告甲○○所有，且供本件犯竊盜罪所用之
    物，惟未據扣案，且據被告甲○○供稱業已丟棄，因核非屬
    違禁物品，為免將來判決確定後執行之困難，爰不併予宣告
    沒收，附此敘明。
據上論斷，應依刑事訴訟法第299條第1項前段，刑法第321條第1
項第2款、第3款、第4款、第47條第1項，判決如主文。
中    華    民    國    97    年    7     月    3     日
                  刑事第十三庭  法  官  許月馨
上正本證明與原本無異。
如不服本判決，得於判決書送達之日起10日內，以書狀敘述理由
以上正本證明與原本無異。
如不服本判決，應於收受送達後10日內向本院提出上訴書狀（應
敘述具體理由並附繕本）。
本院。
                               書記官   黃美雲
中    華    民    國    97    年    7     月    3     日
附錄論罪科刑法條
中華民國刑法第321條
（加重竊盜罪）
犯竊盜罪而有左列情形之一者，處 6 月以上、 5 年以下有期徒
刑：
一  於夜間侵入住宅或有人居住之建築物、船艦或隱匿其內而犯
    之者。
二  毀越門扇、牆垣或其他安全設備而犯之者。
三  攜帶兇器而犯之者。
四  結夥三人以上而犯之者。
五  乘火災、水災或其他災害之際而犯之者。
六  在車站或埠頭而犯之者。
前項之未遂犯罰之。


司法院資訊處製作；財團法人民間司法改革基金會備份。
